臺灣高等法院高雄分院刑事判決        100年度上訴字第856號
上  訴  人  臺灣高雄地方法院檢察署檢察官
被      告  吳東照
指定辯護人  本院公設辯護人李佩娟
上列上訴人因被告毒品危害防制條例案件，不服臺灣高雄地方法
院100 年度訴緝字第21號中華民國100 年4 月27日第一審判決（
起訴案號：臺灣地方法院檢察署98年度偵字第24764 、27522 號
），提起上訴，本院判決如下：
    主  文
原判決關於附表一編號4 所處罪刑暨定執行刑部分，均撤銷。
吳東照犯如附表一編號4 所示之罪，處同表所示之刑。
其他上訴駁回。
吳東照上開第二項撤銷改判部分所處罪刑；與駁回上訴之部分所
處罪刑；應執行有期徒刑柒年。扣案如附表二編號1 、2 所示之
物沒收銷燬、附表二編號4 、5 所示之物沒收；未扣案販賣毒品
所得計新臺幣壹萬壹仟元沒收之，如全部或一部不能沒收時，以
其財產抵償之；未扣案販賣毒品所得新臺幣仟元與黃雲雪連帶
沒收之，如全部或一部不能沒收時，以其與黃雲雪之財產連帶抵
償之；未扣案販賣毒品所得新臺幣貳仟元與黃雲雪、陳可可連帶
沒收之，如全部或一部不能沒收時，以其與黃雲雪、陳可可之財
產連帶抵償之。
    事  實
一、吳東照前於民國88年至91年間，因偽造貨幣、竊盜、搶奪、
    違反槍砲彈藥刀械管制條例、施用毒品、妨害兵役治罪條例
    等案件，分別經本院以90年度上訴字第401 號、89年度上易
    字第1748號、92年度上訴字第1836號、原審法院以89年度重
    訴字第2 號、89年度易字第2782號、91年度訴字第2782號，
    各判處有期徒刑3 年2 月、1 年6 月、1 年10月、1 年10月
    、3 月、4 月確定，嗣經裁定減刑為有期徒刑3 年2 月、9
    月、1 年10月、11月、1 月15日、2 月，且定應執行刑有期
    徒刑4 年9 月確定，於97年4 月15日縮短刑期假釋出獄（不
    構成累犯）。
二、詎吳東照於假釋期間，仍不知悔改，與黃雲雪及陳可可（2
    人另經原審判處罪刑，並經本院上訴駁回）均明知甲基安非
    他命為毒品危害防制條例第2 條第2 項第2 款所管制之第二
    級毒品，依法均不得持有或販賣，竟意圖營利販賣第二級毒
    品，分別基於附表一編號1 、2 之單獨犯意，及附表一編號
    3 、4 之共同犯意聯絡，各於如附表一編號1 至4 所示之時
    間、地點，以所示之方式，單獨販賣（附表一編號1 、2 ）
    及共同販賣（附表一編號3 、4 ）第二級毒品甲基安非他命
    予所示之購毒者。嗣為警執行跟監勤務於98年8 月27日下午
    2 時45分許，在高雄縣大寮鄉○○路高雄監獄大門前執行查
    緝，吳東照即將其販賣剩餘如附表二編號1 所示之甲基安非
    他命第二級毒品以衛生紙包覆丟棄於花圃，惟仍為警方查扣
    ，亦在黃雲雪所使用之車號9113—GN號白色自小客車車內，
    扣得販賣剩餘如附表二編號2 所示之甲基安非他命第二級毒
    品，以及在吳東照及前開車內各扣得如附表二編號4 、5 所
    示其所有供本件販賣毒品聯絡用之行動電話。
三、案經行政院海岸巡防署南部地區巡防局及高雄縣政府警察局
    移送臺灣高雄地方法院檢察署檢察官偵查起訴。
    理  由
甲、證據能力部分：
一、按「有偵查犯罪職權之公務員，依通訊保障及監察法規定聲
    請核發通訊監察書所監聽之錄音內容，為實施刑事訴訟程式
    之公務員依法定程式取得之證據。而依該通訊監察錄音所作
    成之譯文，乃監察錄音內容所顯示之派生證據。倘當事人爭
    執譯文內容之同一性或真實性，法院固應依刑事訴訟法規定
    勘驗該監聽錄音踐行調查證據程式，以確保監察錄音內容與
    譯文之真實、同一性。若當事人於法院依法踐行調查證據，
    對該譯文並無爭執，該監察錄音之譯文即與播放錄音有同值
    之證據能力。」，最高法院99年度台上字第3492號判決意旨
    可資參照。經查，卷附之通訊監察譯文之證據能力均為檢察
    官、被告及辯護人所不爭執，上揭通訊監察譯文經於警詢及
    偵查、審判中提示予被告，被告均坦承該譯文所載係伊與他
    人之對話，而無爭執同一性、真實性及任意性，本院審酌上
    情，應認上揭通訊監察譯文具有證據能力。
二、高雄醫學大學附設中和紀念醫院檢驗報告有證據能力：
    按鑑定人由審判長、受命法官或檢察官就下列之人選任1 人
    或數人充之：一、就鑑定事項有特別知識經驗者。二、經政
    府機關委任有鑑定職務者；鑑定之經過及其結果，應命鑑定
    人以言詞或書面報告；法院或檢察官得囑託醫院、學校或其
    他相當之機關、團體為鑑定，或審查他人之鑑定，並準用第
    203 條至第206 條之1 規定，刑事訴訟法第198  條、第206
    條第1 項、第208 條第1 項分別定有明文。本件卷附高雄醫
    學大學附設中和紀念醫院檢驗報告，雖係被告以外之人於審
    判外之書面陳述，然係屬台灣高雄地方法院檢察署囑託鑑定
    ，則上開檢驗報告，為刑事訴訟法第159 條第1 項規定之例
    外情形，應有證據能力。
三、按「被告以外之人於審判外之陳述，雖不符前四條之規定，
    而經當事人於審判程式同意作為證據，法院審酌該言詞陳述
    或書面陳述作成時之情況，認為適當者，亦得為證據。當事
    人、代理人或辯護人於法院調查證據時，知有第159 條第1
    項不得為證據之情形，而未於言詞辯論終結前聲明異議者，
    視為有前項之同意」，刑事訴訟法第159 條之5 定有明文。
    又當事人、代理人或辯護人於調查證據時，知有本法第159
    條之5 第1 項不得為證據之情形，卻表示「對於證據調查無
    異議」、「沒有意見」等意思，而未於言詞辯論終結前聲明
    異議者，應視為已有將該等傳聞證據採為證據之同意（參見
    該條之立法理由）。本件檢察官、辯護人及被告於本院準備
    程序，就本判決所引用之各項證據（含傳聞證據、非傳聞證
    據及符合法定傳聞法則例外之證據）之證據能力，均表示無
    意見（見本院卷第42頁），且於本院言詞辯論終結前，檢察
    官、辯護人及被告對於卷附具有傳聞證據性質之證據，既均
    已知其情，均未聲明異議，本院認該具有傳聞證據性質之證
    據，並無任何違法取證之不適當情形，以之作為證據使用係
    屬適當，自得採為認定事實之證據。
乙、實體部分：
一、被告對於上揭犯罪事實於偵查、原審及本院審理中均坦承不
    諱，且查：
  (一)上開犯罪事實，核與證人吳建宏、許進富於偵查及審判中證
    述之情節相符，並有高雄地方法院98年聲監字第1286號、98
    年度監續字第2053號通訊監察聲請書、電話附表，以及如附
    表三所示之通訊監察譯文（見譯文資料卷）可資佐證。再扣
    案如附表二編號1 、2 所示之白色晶體各2 包，被告已自承
    係販賣所剩餘之毒品（本院卷第64頁），經送檢驗，確呈甲
    基安非他命陽性反應，此有高雄醫學大學附設中和紀念醫院
    98年9 月29日編號0000-000、174 號檢驗報告各1 份在卷可
    查（偵一卷第94、95頁），此外並有證人許進富所持用行動
    電話之雙向通聯紀錄等件附卷可稽，以及附表二編號4 、5
    所示之行動電話扣案為證，復同案被告黃雲雪、陳可可因上
    開販賣第二級毒品之犯行，業經原審99年度訴字第745 號判
    處罪刑，並經本院99年度上訴字第2121號判決上訴駁回在案
    ，此有該判決在卷可查（本院卷第24-35 頁），堪信被告之
    自白與事實相符。
  (二)販賣毒品係違法行為，非可公然為之，且有其獨特之販售通
    路及管道，復無公定價格，容易增減分裝之份量，而每次買
    賣之價量，可能隨時依雙方關係深淺、資力、需求量及對行
    情之認知、來源是否充裕、查緝鬆嚴、購買者被查獲時供述
    購買對象之可能風險評估等，而異其標準，非可一概而論。
    然按近年來政府為杜絕毒品之氾濫，對於查緝施用及販賣毒
    品之工作，無不嚴加執行，販賣第二級毒品罪又係無期徒刑
    或7 年以上有期徒刑之重罪，設若無利可圖，衡情當無輕易
    將所持有之甲基安非他命轉讓他人而甘冒於再次向他人購買
    時，而有被查獲移送法辦危險之理，且不論是瓶裝或袋裝之
    毒品，均可任意分裝或增減其份量，而每次買賣之價量，亦
    隨時隨雙方關係之深淺、當時之資力、需要程度及對行情之
    認知等因素，機動的調整，惟販賣之人從價差或量差中牟利
    之方式雖異，然其販賣目的在意圖營利則同一，堪認被告吳
    東照及共犯黃雲雪、陳可可購入毒品之價格必較其售出之價
    格低廉，或以同一價格而減少份量，而有從中賺取差額利潤
    圖利之意圖及事實，此應屬合於論理法則，且不違背社會通
    常經驗之理性判斷，是被告上開販賣毒品，應有營利之意圖
    ，亦可認定。至原審辯護人雖曾為被告辯稱附表一編號3 該
    次僅係轉讓，惟查，被告吳東照雖於偵查中曾證稱附表一編
    號1 該次雖有交付毒品及收錢，被告黃雲雪事後有要求伊將
    錢還給吳建宏，但伊沒有還錢給吳建宏，以及證人吳建宏於
    原審審理中證稱：被告吳東照事後把錢拿到其家中，表示該
    次係共犯黃雲雪請的云云，然被告吳東照與證人吳建宏針對
    究竟有無還錢乙事供述不一，可疑為勾串之詞，且本件已有
    毒品交付及收取價金之交易行為，縱使事後共犯黃雲雪有表
    示要還錢，業屬完成毒品交易後之行為，與犯罪之成立無涉
    ，附此敘明。
  (三)綜上所述，被告上揭各如附表一編號1 至4 所示之意圖營利
    單獨或共同販賣甲基安非他命犯行事證明確，洵堪認定，應
    予依法論科。
二、按甲基安非他命分為毒品危害防制條例第2 條第2 項第2 款
    所定之第二級毒品，不得非法販賣、持有。是核被告吳東照
    所為，係犯毒品危害防制條例第4 條第2 項之販賣第二級毒
    品罪（毒品危害防制條例第4 條、第17條於98年5 月20日修
    正公布，於3 日後施行，故此部分無庸為新舊法之比較適用
    ）。另被告持有第二級毒品之低度行為已為販賣第二級毒品
    之高度行為所吸收，不另論罪。被告就附表一編號3 部分販
    賣甲基安非他命之犯行與同案被告黃雲雪有犯意聯絡及行為
    分擔；被告就附表一編號4 販賣甲基安非他命之犯行與同案
    被告黃雲雪、陳可可有犯意聯絡及行為分擔，均為共同正犯
    。至於公訴意旨雖認附表一編號2 該次係被告吳東照與共犯
    黃雲雪、陳可可共同販賣甲基安非他命予綽號「生仔」之成
    年男子，惟查，此部分係被告個人所為，業據被告供承在卷
    （原審卷第63、64頁），故此部分不論以共同正犯，併予敘
    明。被告所犯附表一編號1 至4 之4 次販賣第二級毒品甲基
    安非他命犯行，犯意各別，行為互異，應予分論併罰。又被
    告犯前開附表一編號1 至4 之販賣第二級毒品犯行經查獲後
    ，於偵查及審判中就上開犯行均自白不諱，應依毒品危害防
    制條例第17條第2 項減輕其刑。又被告於88年至91年間，因
    偽造貨幣、竊盜、搶奪、違反槍砲彈藥刀械管制條例、施用
    毒品、妨害兵役治罪條例等案件，分別經本院以90年度上訴
    字第401 號、89年度上易字第1748號、92年度上訴字第1836
    號、臺灣高雄地方法院以89年度重訴字第2 號、89年度易字
    第2782號、91年度訴字第2782號，各判處有期徒刑3 年2 月
    、1 年6 月、1 年10月、1 年10月、3 月、4 月確定，嗣經
    裁定減刑為有期徒刑3 年2 月、9 月、1 年10月、11月、1
    月15日、2 月，且定應執行刑有期徒刑4 年9 月確定，於97
    年4 月15日縮短刑期假釋出獄，復於假釋期間之98年8 月23
    日某時許，在其友人位於高雄市三民區之住處，施用第二級
    毒品甲基安非他命1 次，經臺灣高雄地方法院98年度審簡字
    第6072號判處有期徒刑3 月，於98年10月21日確定，並於99
    年3 月21日執行完畢，有臺灣高等法院被告前案紀錄表及原
    審98年度審簡字第6072號判決附卷可稽。則本件被告之犯罪
    時間在上開原審98年度審簡字第6072號判決確定前，依法原
    審98年度審簡字第6072號業已確定並執行完畢之有期徒刑3
    月，仍需與本件被告所處之刑定應執行刑，且被告犯罪時間
    復係於假釋期間，故本件被告不符合有期徒刑執行完畢後再
    犯罪之累犯要件，應予敘明。
三、對原判決之審查
  (一)原判決就被告吳東照如附表一編號1-3 所示販賣第二級毒品
    犯行部分，適用毒品危害防制條例第4 條第2 項、第17條第
    2 項、第19條第1 項，刑法第11條、第28條等規定，並審酌
    爰審酌被告意圖牟利，販賣第二級毒品，嚴重違反我國法律
    反毒、禁毒之政策，影響社會安全秩序甚鉅，更荼毒國人身
    心健康，於假釋期間更犯罪，素行不佳，惟念其犯後坦承犯
    行已有悔意，及被告販賣毒品之次數、金額等一切情狀，分
    別量處如附表一編號1-3 宣告罪刑欄所示之刑，又敘明：扣
    案附表二編號4 所示之手機（含門號SIM 卡），為被告吳東
    照所有，業據被告吳東照供承在卷，且為供渠犯販賣第二級
    毒品罪所用之物，亦有通訊監察譯文在卷可稽，應依照毒品
    危害防制條例第19條第1 項，於使用上開手機所搭配之門號
    聯絡販賣毒品時，對被告宣告沒收（即附表一編號1-3 所示
    ）；附表一編號1 至3 所示之毒品交易均已完成毒品及金錢
    之交付，而被告販賣毒品所得，雖未扣案，仍應依毒品危害
    防制條例第19條第1 項於附表一編號1-3 所示各宣告罪刑項
    下宣告沒收（共同販賣部分宣告連帶沒收及連帶抵償），如
    全部或一部不能沒收時，以渠等財產抵償或連帶抵償之。經
    核原判決此部分認事用法，尚無不合，量刑亦稱妥適，檢察
    官上訴意旨僅指摘原判決所定應執行刑過輕，並未指摘此部
    分各罪量刑不當，此部分之上訴仍為無理由，應予駁回。
  (二)原判決就被告吳東照如附表一編號4 犯行部分，據以論處被
    告共同販賣第二級毒品罪刑，固非無見；惟查：(一)原判決理
    由已敘明扣案如附表二編號5 所示之行動電話，為同案被告
    黃雲雪所有供本案販賣第二級毒品所用之物，應予宣告沒收
    之意旨（見原判決第6 頁），惟並未於事實欄載明同案被告
    黃雲雪如何使用該扣案行動電話供販賣毒品聯絡之情節，致
    事實與理由不相適合，尚嫌疏漏；(二)扣案如附表二編號1 、
    2 所示之第二級毒品甲基安非他命係被告販賣毒品所剩餘，
    業經被告供明如上，原判決漏未於附表一編號4 之最後一次
    販賣毒品之犯行罪刑項下宣告沒收銷燬，同有未當（詳下述
    ）；檢察官上訴意旨，固未指摘及此，惟原判決既有上開瑕
    疵，自應由本院將原判決關於附表一編號4 部分及其定執行
    部分均撤銷改判。
四、量刑及沒收
  (一)本院審酌被告吳東照意圖牟利，販賣第二級毒品，嚴重違反
    我國法律反毒、禁毒之政策，影響社會安全秩序甚鉅，更荼
    毒國人身心健康，於假釋期間更犯罪，素行不佳，惟念其犯
    後坦承犯行已有悔意，其金額尚屬有限等一切情狀，量處如
    附表一編號4 宣告罪刑欄所示之刑。
  (二)扣案如附表二編號1 、2 所示之物，經送驗後檢出含第二級
    毒品甲基安非他命成分，係被告販賣第二級毒品所剩餘，已
    如上述，應依毒品危害防制條例第18條第1 項前段規定，於
    最後之該次販賣犯行罪刑項下宣告沒收銷燬之。其包裝袋既
    已沾染毒品，析離不易亦費成本，應視為毒品之一部沒收銷
    燬之。至鑑驗所耗損之毒品，既已費失，自無庸宣告沒收銷
    燬；扣案附表二編號4 、5 所示之手機（含門號SIM 卡），
    分別為被告吳東照、同案被告黃雲雪所有，業據被告吳東照
    、同案被告黃雲雪供承在卷，為被告如附表一編號4 共同販
    賣甲基安非他命時，供聯絡所用之物，有通訊監察譯文在卷
    可稽，依照共犯責任共同原則，應依毒品危害防制條例第19
    條第1 項，於被告如附表編號4 所示罪刑項下宣告沒收。至
    附表一編號4 所示之毒品交易均已完成毒品及金錢之交付，
    而被告販賣毒品所得2000元，雖未扣案，仍應依毒品危害防
    制條例第19條第1 項規定，於附表一編號4 所示宣告罪刑項
    下宣告與黃雲雪、陳可可連帶沒收，如全部或一部不能沒收
    時，以渠等財產連帶抵償之。至於附表二編號3 之海洛因與
    本案無關；附表二編號6 所示之物，無證據證明與本件販賣
    毒品犯行有關，爰均不予宣告沒收。
  (三)再按數罪併罰之定應執行之刑，係出於刑罰經濟與責罰相當
    之考量，並非予以犯罪行為人或受刑人不當之利益，為一種
    特別的量刑過程，相較於刑法第57條所定科刑時應審酌之事
    項係對一般犯罪行為之裁量，定應執行刑之宣告，乃對犯罪
    行為人本身及所犯各罪之總檢視，除應考量行為人所犯數罪
    反應出之人格特性，並應權衡審酌行為人之責任與整體刑法
    目的及相關刑事政策，在量刑權之法律拘束性原則下，依刑
    法第51條第5 款之規定，採限制加重原則，以宣告各刑中之
    最長期為下限，各刑合併之刑期為上限，但最長不得逾30年
    ，資為量刑自由裁量權之外部界限，並應受法秩序理念規範
    之比例原則、平等原則、責罰相當原則、重複評價禁止原則
    等自由裁量權之內部抽象價值要求界限之支配，使以輕重得
    宜，罰當其責，俾符合法律授與裁量權之目的，以區別數罪
    併罰與單純數罪之不同，兼顧刑罰衡平原則（最高法院100
    年度台上字第698 號，本院再檢視被告如附表所示之4 次行
    為，每次犯罪手法類似，且始終於偵審中坦白承認，毫無隱
    避，如以實質累加方式定應執行刑，則處罰之刑度顯將超過
    其行為之不法內涵，違反罪責原則，及考量因生命有限，刑
    罰對被告造成之痛苦程度，係隨刑度增加而生加乘效果，非
    以等比方式增加，是以隨罪數增加遞減刑罰方式，當足以評
    價被告行為不法性（即多數犯罪責任遞減原則），爰就被告
    前開上訴駁回及撤銷改判所處如附表一編號1-4 所示之有期
    徒刑，仍定其應執行刑如主文第4 項所示。至檢察官上訴意
    旨雖援引學者所提出之量刑模式構想，求處應執行刑139.4
    月，即有期徒刑11年7 月，進而提起上訴，惟此種量刑方法
    ，純就各罪宣告刑之罪數、刑度等數值為抽象性之設想，並
    未慮及具體個案之衡平正義，為本院所不採，此部分上訴意
    旨，自無理由，應予駁回。
據上論結，應依刑事訴訟法第368條、第369 條第1 項前段、第
364 條、第299 條第1 項前段，毒品危害防制條例第4 條第2 項
、第17條第2 項、第18條第1 項前段、第19條第1 項，刑法第11
條、第28條、第51條第5 款、第9款，判決如主文。
本案經檢察官陳宗吟到庭執行職務。
中    華    民    國  100     年    8     月    16    日
                  刑事第七庭    審判長法  官  莊飛宗
                                      法  官  謝宏宗
                                      法  官  蔡廣昇
以上正本證明與原本無異。
如不服本判決應於收受本判決後10日內向本院提出上訴書狀，其
未敘述上訴理由者，並得於提起上訴後10日內向本院補提理由書
狀（均須按他造當事人之人數附繕本）「切勿逕送上級法院」。
中    華    民    國   100    年    8     月    16    日
                                      書記官  曾允志
附錄本案論罪科刑法條全文：
毒品危害防制條例第4 條第2項
製造、運輸、販賣第二級毒品者，處無期徒刑或7 年以上有期徒
刑，得併科新臺幣7 百萬元以下罰金。
附表一：
  ┌──┬─────┬──────┬──────┬────┬────┬────────────┐
  │編號│購  毒  者│犯罪方式    │時間（民國）│地    點│價錢（新│宣告罪刑                │
  │    │          │            │            │        │臺幣）  │                        │
  ├──┼─────┼──────┼──────┼────┼────┼────────────┤
  │ 1  │持用門號09│由該「小威」│98年7 月24日│漢神巨蛋│1千元   │吳東照販賣第二級毒品，處│
  │    │00000000號│撥打吳東照所│晚間10時50分│對面之中│        │有期徒刑年拾月，扣案如│
  │    │行動電話、│有0000000000│許（起訴書誤│油加油站│        │附表二編號4 所示之物沒收│
  │    │綽號「小威│行動電話聯絡│載為10時許）│附近    │        │；未扣案販賣毒品所得新臺│
  │    │」之成年男│後，由吳東照│            │        │        │幣壹仟元沒收之，如全部或│
  │    │子        │交付毒品及收│            │        │        │一部不能沒收時，以其財產│
  │    │          │取款項。    │            │        │        │抵償之。                │
  ├──┼─────┼──────┼──────┼────┼────┼────────────┤
  │ 2  │持用門號09│由該「生仔」│98年8月8日晚│高雄市大│1萬元   │吳東照販賣第二級毒品，處│
  │    │00000000號│撥打吳東照所│間11時39分至│順路與中│        │有期徒刑肆年陸月，扣案如│
  │    │行動電話、│有0000000000│同年月 9日凌│華路附近│        │附表二編號4 所示之物沒收│
  │    │綽號「生仔│號行動電話聯│晨零時31分間│        │        │；未扣案販賣毒品所得新臺│
  │    │」之成年人│絡後，由吳東│某時分      │        │        │幣壹萬元沒收之，如全部或│
  │    │          │照交付毒品予│            │        │        │一部不能沒收時，以其財產│
  │    │          │「生仔」及收│            │        │        │抵償之。                │
  │    │          │取款項。    │            │        │        │                        │
  ├──┼─────┼──────┼──────┼────┼────┼────────────┤
  │ 3  │吳建宏    │吳建宏以0980│98年 8月16日│中山高速│3千元   │吳東照共同販賣第二級毒品│
  │    │          │244417號電話│凌晨3 時35分│公路九如│        │，處有期徒刑肆年，扣案如│
  │    │          │撥打吳東照所│許許（起訴書│交流道附│        │附表二編號4 所示之物沒收│
  │    │          │有0000000000│誤載為3 時許│近      │        │；未扣案販賣毒品所得新臺│
  │    │          │號行動電話聯│）          │        │        │幣仟元與黃雲雪連帶沒收│
  │    │          │絡，由吳東照│            │        │        │之，如全部或一部不能沒收│
  │    │          │及黃雲雪交付│            │        │        │時，以其與黃雲雪之財產連│
  │    │          │毒品及收取款│            │        │        │帶抵償之。              │
  │    │          │項          │            │        │        │                        │
  ├──┼─────┼──────┼──────┼────┼────┼────────────┤
  │ 4  │許進富    │許進富以0938│98年 8月20日│漢神巨蛋│2千元   │吳東照共同販賣第二級毒品│
  │    │          │043653號行動│下午5 時20分│對面之中│        │，處有期徒刑肆年，扣案如│
  │    │          │電話撥打吳東│許（起訴書誤│油加油站│        │附表二編號1 、2 所示之物│
  │    │          │照所有095599│載為5時許） │附近    │        │沒收銷燬；扣案如附表二編│
  │    │          │0268號行動電│            │        │        │號4 、5 所示之物沒收；未│
  │    │          │話，陳可可接│            │        │        │扣案販賣毒品所得新臺幣貳│
  │    │          │聽後即撥打黃│            │        │        │仟元與黃雲雪、陳可可連帶│
  │    │          │雲雪持用之  │            │        │        │沒收之，如全部或一部不能│
  │    │          │0000000000號│            │        │        │沒收時，以其與黃雲雪、陳│
  │    │          │行動電話確確│            │        │        │可可之財產連帶抵償之。  │
  │    │          │毒品交易之數│            │        │        │                        │
  │    │          │量、金額，陳│            │        │        │                        │
  │    │          │可可再通知吳│            │        │        │                        │
  │    │          │東照交付毒品│            │        │        │                        │
  │    │          │及收取款項。│            │        │        │                        │
  └──┴─────┴──────┴──────┴────┴────┴────────────┘
附表二
  ┌──┬───────────┬────────────┬───────┐
  │編號│物     品     名    稱│數                    量│備註          │
  ├──┼───────────┼────────────┼───────┤
  │ 1. │第二級毒品甲基安非他命│2小包（毛重約2.3公克，驗│              │
  │    │（含包裝袋）          │前淨重：1.906 公克，驗後│              │
  │    │                      │淨重：1.897 公克，純度：│              │
  │    │                      │80.9％，純質淨重：1.541 │              │
  │    │                      │公克）                  │              │
  ├──┼───────────┼────────────┼───────┤
  │ 2. │第二級毒品甲基安非他命│2 包（淨重1.444 公克，純│編號2 、3 之物│
  │    │（含包裝袋）          │度：87.6％，純質淨重1.26│於扣押物品目錄│
  │    │                      │4 公克）                │表上係記載甲基│
  ├──┼───────────┼────────────┤安非他命1 包  │
  │ 3. │第一級毒品海洛因（白色│1包（淨重0.136公克）    │              │
  │    │粉末）                │                        │              │
  ├──┼───────────┼────────────┼───────┤
  │ 4. │行動電話（白色，廠牌：│1支                     │被告吳東照所有│
  │    │NOKI A，序號：00000000│                        │              │
  │    │0000000號，門號：09559│                        │              │
  │    │90268 號 ，含SIM 卡） │                        │              │
  ├──┼───────────┼────────────┼───────┤
  │ 5. │行動電話（黑色，廠牌：│1支                     │同案被告黃雲雪│
  │    │ZTE ，序號：0000000000│                        │所有          │
  │    │03581號，門號：0000000│                        │              │
  │    │286 號 ，含SIM 卡）   │                        │              │
  ├──┼───────────┼────────────┼───────┤
  │ 6. │行動電話（紅色，廠牌：│1支                     │同案被告陳可可│
  │    │MOTOROLA，序號：3580  │                        │所有          │
  │    │00000000000 號，門號：│                        │              │
  │    │0000000000號）        │                        │              │
  └──┴───────────┴────────────┴───────┘
  附表三：監聽譯文
┌─────────────────────────────┬────────┐
│附表一編號1 ，吳東照（A ）持用0000000000號電話與持用098743│                │
│4841號電話綽號「小威」之男子（B ）通聯譯文：              │                │
│(一)98年7月24日22時06分                                     │錄音譯文資料卷  │
│A：怎樣？                                                 │：89頁          │
│B：你在忙嗎？                                             │                │
│A：怎樣？                                                 │                │
│B：我可以先跟你拿500嗎？我明天早上上班再拿給你            │                │
│A：好啊                                                   │                │
│B：我要過去哪裡找你？一樣嗎？                             │                │
│A：不一樣，你過去巨蛋哪裡                                 │                │
│B：幾點？                                                 │                │
│A：你差不多20分鐘在出發                                   │                │
│B：喔好                                                   │                │
│(二)98年7月24日22時09分                                     │錄音譯文資料卷  │
│A：乾脆一領給你                                           │：89頁          │
│B：我沒有吃那麼多，我只能明天早上拿500給你，晚上再拿500給 │                │
│A：沒有關係                                               │                │
│B：嗯                                                     │                │
│(三)98年7月24日22時36分                                     │ 錄音譯文資料卷 │
│A：你在哪裡？                                             │ ：89頁         │
│B：我快到巨蛋了                                           │                │
│A：明天晚上一次拿好了                                     │                │
│B：好阿，我在哪裡等你?                                    │                │
│A：加油站                                                 │                │
│B：新莊仔路嗎?                                            │                │
│A：巨蛋的對面                                             │                │
│B：嗯                                                     │                │
├─────────────────────────────┼────────┤
│附表一編號2相關譯文                                       │                │
│(一)98年8月8日22時28分，吳東照（A）持用0000000000 號電話與持│錄音譯文資料卷  │
│  用0000000000號電話綽號「生仔」之男子（B）               │：96頁          │
│B：昨天叫你打電話你說打不通的那個，你沒有再打看看？       │                │
│A：好，一樣啦吼？                                         │                │
│B：如果有，跟他借5千啦                                    │                │
│A：好                                                     │                │
│(二)98年8月8日22時49分，吳東照（A）持用0000000000 號電話與持│錄音譯文資料卷  │
│  用0000000000號電話男子（B）                             │：97頁          │
│B：人家在等我的消息                                       │                │
│A：我知道，他說等一下，他說他人在楠梓，                   │                │
│   剛打而已                                               │                │
│B：是有會仔要借人嗎？                                     │                │
│A：有啊，我跟他催啦                                       │                │
│B：你看他多久啊，我才能跟人說                             │                │
│(三)98年8月8日22時52分，吳東照（A）持用0000000000 號電話與持│錄音譯文資料卷  │
│  用0000000000號電話男子（B）                             │：97頁          │
│A：他說半小時啦                                           │                │
│B：叫他趕一下                                             │                │
├─────────────────────────────┼────────┤
│附表一編號3，吳東照（A）持用0000000000號電話與持用00000000│錄音譯文資料卷  │
│17號電話之吳建宏（B）通聯譯文：                           │：107、108頁    │
│(一)98年8月16日03時13分                                     │                │
│B：我哥哥說他想要親自…慶仔啦，他竟然跟我說他想要，他自己 │                │
│A：他要踩的喔                                             │                │
│B：慶仔說他自己要吃「巧克力」                             │                │
│A：這樣喔，承認了喔                                       │                │
│B：他說想試吃看看，我想說這如果沒有用好吃的給他吃…       │                │
│A：沒法度，我現在人在外面                                 │                │
│B：他很狂                                                 │                │
│A：那隻38的呢                                             │                │
│B：38的我剛給他打…                                       │                │
│A：又關機了喔                                             │                │
│B：沒關機啦，他說也快瘋了，我也不知道                     │                │
│A：這樣我跟你說，我等一下打給你                           │                │
│B：好                                                     │                │
│A：多少啊                                                 │                │
│B：看你那邊現在怎樣                                       │                │
│A：我那邊現在沒有                                         │                │
│B：我是說你們那邊啊，算有錢就可以買「巧克力」就對了？有錢 │                │
│   「巧克力」就可以買回來了就對了                         │                │
│A：你說什麼我聽不懂…手機很小聲啦                         │                │
│B：我的意思是說，我現在也不知道他要…                     │                │
│A：你要問他，你問一問再打給我，我在跟人說啊               │                │
│B：OK，我馬上打                                           │                │
│(二)98年8月16日03時17分                                     │錄音譯文資料卷  │
│（背景聲：黃雲雪：趕要去賺錢的）                          │：108頁         │
│B：他也沒「雞師頭」（工具），他說要「1張啦」              │                │
│A：囉唆啦，這樣我跟你說啦，我打給那個就好了，這樣不用了   │                │
│B：打給「巨蛋」喔？還是打給誰？                           │                │
│A：我打給倩如就好了，我叫他下去，我叫他找欽仔就好了…雞x，│                │
│   拿那個…                                               │                │
│B：不要這樣啦                                             │                │
│A：沒啦，你說拿3張…給他好看一點的，現在我們來不及了，我們│                │
│   現在下高速又要馬上上去高速的                           │                │
│B：我現在馬上跟他說                                       │                │
│A：在交界點等你，快點                                     │                │
│(三)98年8月16 日03時19分                                    │錄音譯文資料卷  │
│B：OK！OK！你在哪                                         │：108頁         │
│A：OK喔，我跟你說，你到哪了                               │                │
│（背景聲：黃雲雪：這邊…叫他靠那個…吳東照：九如路高速公路│                │
│下就可以了黃雲雪：這樣九如路高速公路下）                  │                │
│A：我跟你說，你15分鐘後來九如路的高速公路下等我           │                │
│B：這樣剛好，這樣我從美術館出發就好了，差不多啊           │                │
│A：你慢慢騎就好了，你不要騎那麼快，你騎車都很快           │                │
│B：好啦，OK啦                                             │                │
│A：15分鐘後再出發還來的及啦                               │                │
│B：OK啦吼？那個…                                         │                │
│A：好啦                                                   │                │
│(四)98年8月16 日03時26分                                    │                │
│B：你們還多久？                                           │                │
│A：我們現在到…我看一下這邊什麼地方…時速200在跑很快…    │錄音譯文資料卷  │
│（背景聲：黃雲雪：要到楠梓了啦）                          │：108、109頁    │
│A：我們要到楠梓了                                         │                │
│B：要到楠梓了，這樣好，往南還是往北？                     │                │
│A：你出發了喔                                             │                │
│B：對阿，我現在出發在騎了                                 │                │
│A：好                                                     │                │
│(五)98年8月16 日03時35分                                    │                │
│（背景聲：黃雲雪：那個穿白的那個？吳東照：嘿！穿…黃雲雪：│                │
│你叫他停那邊）                                            │                │
│B：我在交流道了                                           │                │
│A：你在那邊停著，我彎過去了                               │                │
├─────────────────────────────┼────────┤
│附表一編號4相關譯文                                       │                │
│(一)98年8月20日17時08分，吳東照（A）持用0000000000號電話與持│錄音譯文資料卷  │
│  用0000000000號電話許進富（B）                           │：112頁         │
│C：你在哪（C為陳可可）                                    │                │
│B：我在左營這邊                                           │                │
│C：你等一下過來漢神巨蛋好嗎                               │                │
│B：哪邊的巨蛋                                             │                │
│C：漢神…你誰啊                                           │                │
│B：我「雪仔」的朋友                                       │                │
│C：漢神巨蛋啊                                             │                │
│B：喔，他交代多少給你啊                                   │                │
│C：我不知道啦                                             │                │
│B：不知道要怎麼那個                                       │                │
│C：他拿給我，我就拿給你就對了，多少你再跟他說             │                │
│B：好                                                     │                │
│C：你先問他說應該多少你再跟我說，你是要拿給我還是拿給伊   │                │
│B：我想說2個若沒，也許更多阿                              │                │
│C：那應該是吧                                             │                │
│(二)98年8月20 日17時17分，吳東照（A）持用                   │錄音譯文資料卷  │
│  0000000000號電話與持用0000000000號電話                  │：112頁         │
│  許進富（B）                                             │                │
│B：要在哪（C為陳可可）                                    │                │
│C：你在對面那個加油站那邊，巨蛋對面那個加油站             │                │
│B：快點                                                   │                │
│C：我馬上到                                               │                │
│(三)98年8月20 日17時19分，吳東照（A）持用0000000000號電話與 │錄音譯文資料卷  │
│  持用0000000000號電話黃雲雪（B）                         │：112頁         │
│C：姐，那個要跟他收錢嗎（C為陳可可）                      │                │
│B：跟誰？                                                 │                │
│C：富仔                                                   │                │
│B：要啊                                                   │                │
│C：多少啊                                                 │                │
│B：2張啊                                                  │                │
│C：好                                                     │                │
│B：他還差我1張，總共收3張喔                               │                │
│C：收3張，好，晚一點過去找你聊天一下                      │                │
│(四)98年8月20 日17時20分，吳東照（A）持用0000000000號電話與 │錄音譯文資料卷  │
│  持用0000000000號電話男子（B）                           │：112頁         │
│C：你叫他聽一下（C為陳可可）                              │                │
│B：你好                                                   │                │
│C：他在加油站，漢神巨蛋對面的加油站                       │                │
│B：你喔？                                                 │                │
│C：那個富仔啦，你跟他收3張，姐說要跟他收3張               │                │
│B：好                                                     │                │
└─────────────────────────────┴────────┘